臺灣高雄地方法院刑事判決　　　　　　 94年度簡上字第771號
上　訴　人　臺灣高雄地方法院檢察署檢察官
被　　　告　甲○○
上列上訴人因被告竊盜案件，不服本院高雄簡易庭中華民國94年
7 月21日94年度簡字第4276號簡易判決（起訴案號：94年度偵字
第14958 號），提起上訴並移送併案審理（94年度速偵字第1233
號、94年偵字第19989 號），本院管轄之第二審合議庭因被告就
被訴事實為有罪之陳述，於聽取當事人之意見後，改依簡式審判
程序審理，判決如下：
    主  文
原判決撤銷。
甲○○連續竊盜，累犯，處有期徒刑陸月，如易科罰金，以參佰
元折算壹日。扣案之機車鑰匙貳把沒收。
    事  實
一、甲○○曾於民國90年間因違反著作權法案件，經本以90年易
    字1673號判處有期徒刑4 月確定，並於90年11月13日易科罰
    金執行完畢。詎仍不知悔改，復基於意圖為自己不法所有之
    概括犯意，先後：
（一）於94年6 月24日晚上10時許，在高雄市○○區○○路國光
      客運旁，以自備機車鑰匙1 支啟動電門方式，竊取陳玉美
      所有、乙○○使用之車牌號碼GV7-928 號重型機車（價值
      約新台幣【下同】2 萬5 千元），得手後供己騎用。嗣於
      同年月27日上午11時30分許，在高雄市左營區○○○路與
      博愛二路口為警查獲，並扣得上開鑰匙1 支。
（二）於94年8 月11日上午10時許，在同市左營區○○○路黃昏
      市場對面天后宮附近，以自備機車鑰匙1 支啟動電門方式
      ，竊取丁○○所有車牌號碼YSS ─696 號輕型機車1 部（
      價值約4,500 元），得手後供己騎用。嗣於同日上午11時
      10分許，在同市○○○路401 巷巷口為警查獲，並扣得上
      開鑰匙1 支。
（三）於94年9 月1 日上午10時許，自同市○○區○○路與南屏
      路口名陞建設工地地下室內，徒手搬取丙○○所有之PVC
      電線（約350 公尺，價值約7,700 元），至工地1 樓時，
      適為丙○○發現而報警處理，始知悉上情。
二、案經高雄市政府警察局左營分局報請臺灣高雄地方法院檢察
    署檢察官偵查後聲請以簡易判決處刑及移請併案審理（報告
    機關：同上分局、高雄市政府警察局鼓山分局）。
    理  由
一、本件被告所犯係死刑、無期徒刑、最輕本刑為3 年以上有期
    徒刑以外之罪，其於審理程序中就前揭被訴事實為有罪之陳
    述，經審判長告知簡式審判程序之旨，並聽取公訴人、被告
    之意見後，本院認無不得或不宜改依簡式審判程序進行之處
    ，爰依刑事訴訟法第273 條之1 第1 項，裁定本件進行簡式
    審判程序，合先敘明。
二、前開犯罪事實，業據被告於警詢、偵查及本院審理供承不諱
    ，核與被害人乙○○、曾百慶（丁○○代理人）及丙○○指
    述失竊情節相符，復有鑰匙2 支扣案可佐，且有被害人立具
    之贓物認領保管單3 紙，及車輛協尋電腦輸入單、新增車輛
    認可資料表各1 紙、照片12幀附卷可稽，被告自白核與事實
    相符，其竊盜犯行，事證明確堪以認定。
三、核被告所為，係犯刑法第320 條第1 項之竊盜罪。被告先後
    數次竊盜犯行，時間緊接，方法相同，所犯係構成要件相同
    之罪名，顯係基於概括犯意反覆為之，為連續犯，應依刑法
    第56條之規定，論以一連續竊盜罪，並加重其刑。被告前於
    90 年 間因違反著作權法案件，經本院以90年度易字第1673
    號刑事判決判處有期徒刑4 月，如易科罰金，以3 百元折算
    1 日確定，並於90年11月13日易科罰金執行完畢乙節，有臺
    灣高等法院被告前案紀錄表可參，其於執行完畢後5 年內再
    犯本件犯行，為累犯，應依刑法第47條之規定，加重其刑，
    並依法遞加重之。又原聲請簡易判決處刑意旨雖僅述及事實
    欄（一）之事實，惟事實欄（二）、（三）之移送併辦部分
    ，因與前開部分，有連續犯之裁判上一罪之關係，已如上述
    ，為起訴效力所及，本院自應併予審理，附此敘明。
四、原審認被告罪證明確，予以論罪科刑，固非無見，惟就如事
    實欄（二）、（三）移送併案審理部分（94年度速偵字第
    1233 號 、94年偵字第19989 號）不及審究，致未依連續犯
    規定予以論處，容有未洽。上訴人上訴意旨，指摘原判決不
    當，為有理由，自應由本院予以撤銷改判，並以連續犯論處
    。爰審酌爰審酌被告正值壯年，於前案執行期滿後，仍不思
    以正當途徑獲取財物，竟屢次竊取他人財物，行為實屬不該
    ，惟念其犯後坦承全部犯行，且竊得機車後僅供己騎用，未
    予解體或脫售圖利，又所得贓物已發還被害人，及酌以竊取
    物品價值等一切情狀，量處如主文所示之刑，並諭知易科罰
    金折算標準。
五、扣案之鑰匙2 支，係被告所有，且係供其犯罪所用之物，業
    據被告自承在卷，應依刑法第38條第1 項第2 款規定沒收之
    。
據上論斷，刑事訴訟法第455 條之1 第3 項、第369 條第1 項前
段、第364 條、第273 條之1 第1 項、刑法第56條、第320 條第
1 項、第47條、第41條第1 項前段、第38條第1 項第2 款，罰金
罰鍰提高標準條例第1 條前段、第2 條，判決處如主文。
中　　華　　民　　國　　94　　年　　11　　月　　18　　日
                  刑事第14庭  審判長法　官  蔡廣昇
                                    法  官  謝雨真
                                    法  官  林瑋桓
以上正本證明與原本無異。
不得上訴。
中　　華　　民　　國　　94　　年　　11　　月　　18　　日
                                    書記官  謝群育
附錄法條
刑法第320條第1項
意圖為自己或第三人不法之所有，而竊取他人之動產者，為竊盜
罪，處5 年以下有期徒刑、拘役或500 元以下罰金。
